Inventaris van het Rijksfotoarchief: Collectie Elsevier: "De Prins" en "Wereldkroniek", Positieven, 1897-1970
Nationaal Archief, Den Haag
Fotocollectie Elsevier Binnenland
Elsevier Binnenland
1897-1970
8032
397 inventarisnummers.
De collectie bestaat uit fotoafdrukken op papier.
Nationaal Archief, Den Haag
Uitgeversmaatschappij Elsevier, 1897-1970
De colllectie bestaat uit fotoafdrukken gebruikt als beeldmateriaal van de Elseviertijdschriften "De Prins" en "De Wereldkroniek" in de periode 1901-1970. De onderwerpen zijn daardoor zeer divers, maar hebben bijna uitsluitend betrekking op Nederland of Nederlandse personen.
Archiefvorming
Geschiedenis van de archiefvormer
De foto's uit deze collectie dienden als beeldmateriaal voor twee uitgaven van de uitgeversmaatschappij Elsevier, nl. De Prins (1901-1944, 1946-1948) en de Wereldkroniek (1896-1941, 1946-1970). Beide waren geïllustreerde weekbladen voor een groot publiek, dus met een gevarieerde inhoud, van 'faits divers' tot 'wereldgebeurtenissen'. In beide tijdschriften was een grote plaats ingeruimd voor fotografische illustraties. Deze zijn door Elsevier aangekocht van fotografen en persbureau's.
Geschiedenis van het archiefbeheer
De verwerving van het archief
Uitgeverij Elsevier heeft op 21 september 1981 de collecties De Prins (37.863 foto's) en Wereldkroniek (95.110 foto's) overgedragen aan de RVD. De collectie Winkler Prins, die aanvankelijk ook overgedragen zou worden, is bij de uitgeverij achtergebleven. Een 'sectie militair' (c. 5500 foto's) is tijdelijk (tot 1990 was de bedoeling) in beheer gegeven aan het RIOD [inventarislijst in dossier]. Verder zouden de sportfoto's naar de Sportfederatie zijn gegaan, alsmede 15 verhuisdozen en 3 losse pakken tekeningen naar het Museum van het Boek. De beide collecties zijn bij overeenkomst van 23 mei 1982 geschonken aan de RVD, met inbegrip van de auteursrechten, voor zover die bij Elsevier berustten. Tevens zijn 82 banden tijdschriften De Prins 1901-1940 en Wereldkroniek 1945-1970 in bruikleen gegeven.. In de periode dat de collectie in beheer bij de Rijksvoorlichtingsdienst was, is een splitsing tussen foto's met een binnenlands en een buitenlands onderwerp gemaakt. De "binnenland" foto's (ca. 30.000) zijn vervolgens door de CAS in 1983 en 1984 op lage resolutie gedigitaliseerd en van korte beschrijvingen voorzien en op beeldplaat gezet. Later zijn de opnamen en gegevens overgezet naar de Beeldbank van het Nationaal Archief.
De verwerving van het archief
Het archief is krachtens bepalingen van de Archiefwet overgebracht.
Ordening van het archief
De losse fotoafdrukken (positieven) zijn op onderwerp geordend. Een oud overzicht is nog beschikbaar, maar er bestaat geen concordance tussen onderwerp en huidig fotonummer.
2.24
Aanwijzingen voor de gebruiker
Openbaarheidsbeperkingen
Volledig openbaar.
Materiële beperkingen
Een aantal stukken van dit archief verkeert in een slechte materiële staat, waardoor raadpleging niet mogelijk is.
Aanvraaginstructie
Openbare archiefstukken kunnen online worden aangevraagd en gereserveerd. U kunt dit ook via de terminals in de studiezaal van het Nationaal Archief doen. Om te kunnen reserveren dient u de volgende stappen te volgen:
U maakt een profiel aan op www.gahetna.nl, en logt vervolgens in
Via de archiefinventaris (alleen de beschrijvingen met rode nummers) selecteert u het gewenste archiefstuk door op de knop 'Reserveren' te klikken
In het volgende scherm geeft u aan op welke dag u het archiefstuk wilt inzien
Indien u zich bevindt in de studiezaal en een tafelnummer heeft ontvangen kunt u dit nummer vermelden. Als u geen tafelnummer heeft kunt u tafelnummer 777 laten staan
Vervolgens bevestigt u uw reservering door deze te versturen.
Verwant materiaal
Beschikbaarheid van kopieën
De fotocollectie is gedigitaliseerd en is via het internet in de beeldbank van het Nationaal Archief te raadplegen. De meeste foto's zijn afgedrukt in de tijdschriften "De Prins" en "De Wereldkroniek".
Verwante archieven
Een deel van het fotomateriaal is ook in negatiefvorm terug te vinden in de collectie Anefo.
Beschrijving van de series en archiefbestanddelen
- Fotonrs: 014-0004 t/m 014-0347, 1
- Fotonrs: 014-0358 t/m 014-0971, 2
- Fotonrs: 014-0972 t/m 014-1321, 3
- Fotonrs: 015-1326 t/m 016-0258, 4
- Fotonrs: 016-1095 t/m 019-1110, 5
- Fotonrs: 019-1193 t/m 021-0425, 6
- Fotonrs: 021-0428 t/m 022-0247, 7
- Fotonrs: 022-0251 t/m 022-0700, 8
- Fotonrs: 022-0701 t/m 022-1294, 9
- Fotonrs: 022-1296 t/m 023-0388, 10
- Fotonrs: 023-0390 t/m 023-0737, 11
- Fotonrs: 023-0741 t/m 023-1083, 12
- Fotonrs: 023-1089 t/m 023-1299, 13
- Fotonrs: 023-1300 t/m 024-0148, 14
- Fotonrs: 024-0149 t/m 024-0441, 15
- Fotonrs: 024-0443 t/m 024-1160, 16
- Fotonrs: 024-1161 t/m 025-0348, 17
- Fotonrs: 025-0352 t/m 027-0434, 18
- Fotonrs: 027-0435 t/m 027-1200, 19
- Fotonrs: 027-1207 t/m 028-0192, 20
- Fotonrs: 028-0193 t/m 028-0679, 21
- Fotonrs: 028-0681 t/m 028-1322, 22
- Fotonrs: 028-1326 t/m 029-0294, 23
- Fotonrs: 029-0306 t/m 031-1067, 24
- Fotonrs: 031-1068 t/m 031-1256, 25
- Fotonrs: 031-1257 t/m 032-0283, 26
- Fotonrs: 032-0287 t/m 032-0901, 27
- Fotonrs: 032-0910 t/m 033-0440, 28
- Fotonrs: 033-0441 t/m 034-0625, 29
- Fotonrs: 034-0626 t/m 035-0363, 30
- Fotonrs: 035-0380 t/m 036-0169, 31
- Fotonrs: 036-0171 t/m 036-1057, 32
- Fotonrs: 036-1074 t/m 037-0454, 33
- Fotonrs: 037-0462 t/m 037-1353, 34
- Fotonrs: 037-1356 t/m 038-0699, 35
- Fotonrs: 038-0710 t/m 038-0874, 36
- Fotonrs: 038-0890 t/m 040-0399, 37
- Fotonrs: 040-0402 t/m 040-1284, 38
- Fotonrs: 040-1289 t/m 043-1056, 39
- Fotonrs: 043-1229 t/m 051-0749, 40
- Fotonrs: 051-0791 t/m 057-1359, 41
- Fotonrs: 058-1127 t/m 069-0723, 42
- Fotonrs: 069-0724 t/m 073-0314, 43
- Fotonrs: 073-0315 t/m 074-0063, 44
- Fotonrs: 074-0064 t/m 091-0236, 45
- Fotonrs: 091-0252 t/m 093-1264, 46
- Fotonrs: 093-1382 t/m 100-1038, 47
- Fotonrs: 101-0069 t/m 141-1399, 48
- Fotonrs: 142-0035 t/m 142-0823, 49
- Fotonrs: 142-0857 t/m 144-0368, 50
- Fotonrs: 144-0369 t/m 145-0757, 51
- Fotonrs: 014-0008 t/m 014-0410, 52
- Fotonrs: 014-0425 t/m 014-0683, 53
- Fotonrs: 014-0691 t/m 014-0940, 54
- Fotonrs: 014-0942 t/m 014-1341, 55
- Fotonrs: 014-1342 t/m 015-0285, 56
- Fotonrs: 015-0289 t/m 015-0572, 57
- Fotonrs: 015-0573 t/m 015-0760, 58
- Fotonrs: 015-0761 t/m 015-0962, 59
- Fotonrs: 015-0964 t/m 015-1252, 60
- Fotonrs: 015-1254 t/m 016-0047, 61
- Fotonrs: 016-0048 t/m 016-0265, 62
- Fotonrs: 016-0266 t/m 016-0519, 63
- Fotonrs: 016-0524 t/m 016-0760, 64
- Fotonrs: 016-0761 t/m 016-0863, 65
- Fotonrs: 016-0864 t/m 016-1101, 66
- Fotonrs: 016-1106 t/m 017-0022, 67
- Fotonrs: 017-0023 t/m 017-0323, 68
- Fotonrs: 017-0324 t/m 017-0545, 69
- Fotonrs: 017-0547 t/m 017-0710, 70
- Fotonrs: 017-0711 t/m 017-1000, 71
- Fotonrs: 017-1001 t/m 017-1170, 72
- Fotonrs: 017-1171 t/m 017-1387, 73
- Fotonrs: 017-1388 t/m 018-0156, 74
- Fotonrs: 018-0157 t/m 018-0466, 75
- Fotonrs: 018-0467 t/m 018-0727, 76
- Fotonrs: 018-0731 t/m 018-0965, 77
- Fotonrs: 018-0967 t/m 018-1233, 78
- Fotonrs: 018-1235 t/m 019-0120, 79
- Fotonrs: 019-0122 t/m 019-0418, 80
- Fotonrs: 019-0421 t/m 019-0740, 81
- Fotonrs: 019-0741 t/m 019-1024, 82
- Fotonrs: 019-1025 t/m 019-1329, 83
- Fotonrs: 019-1333 t/m 020-0300, 84
- Fotonrs: 020-0301 t/m 020-0556, 85
- Fotonrs: 020-0558 t/m 020-0889, 86
- Fotonrs: 020-0891 t/m 020-1271, 87
- Fotonrs: 020-1272 t/m 021-0277, 88
- Fotonrs: 021-0278 t/m 021-0618, 89
- Fotonrs: 021-0643 t/m 021-0870, 90
- Fotonrs: 021-0871 t/m 021-1000, 91
- Fotonrs: 022-0001 t/m 022-0336, 92
- Fotonrs: 022-0337 t/m 022-0835, 93
- Fotonrs: 022-0837 t/m 023-0270, 94
- Fotonrs: 023-0271 t/m 023-0652, 95
- Fotonrs: 023-0667 t/m 023-1344, 96
- Fotonrs: 023-1376 t/m 024-0599, 97
- Fotonrs: 024-0605 t/m 024-1121, 98
- Fotonrs: 024-1137 t/m 025-0160, 99
- Fotonrs: 025-0162 t/m 026-0725, 100
- Fotonrs: 026-0726 t/m 027-1195, 101
- Fotonrs: 027-1202 t/m 028-0081, 102
- Fotonrs: 028-0083 t/m 028-0293, 103
- Fotonrs: 028-0294 t/m 028-0504, 104
- Fotonrs: 028-0509 t/m 028-0779, 105
- Fotonrs: 028-0782 t/m 028-1022, 106
- Fotonrs: 028-1023 t/m 028-1171, 107
- Fotonrs: 028-1175 t/m 029-0060, 108
- Fotonrs: 029-0061 t/m 029-0394, 109
- Fotonrs: 029-0396 t/m 031-1126, 110
- Fotonrs: 031-1134 t/m 032-0190, 111
- Fotonrs: 032-0191 t/m 032-0689, 112
- Fotonrs: 032-0691 t/m 032-1348, 113
- Fotonrs: 032-1354 t/m 033-0310, 114
- Fotonrs: 033-0313 t/m 033-1090, 115
- Fotonrs: 033-1091 t/m 034-0497, 116
- Fotonrs: 034-0498 t/m 034-0995, 117
- Fotonrs: 034-0996 t/m 034-1358, 118
- Fotonrs: 034-1359 t/m 035-0273, 119
- Fotonrs: 035-0275 t/m 035-1023, 120
- Fotonrs: 035-1026 t/m 036-0190, 121
- Fotonrs: 036-0191 t/m 036-0840, 122
- Fotonrs: 036-0847 t/m 036-1379, 123
- Fotonrs: 036-1380 t/m 037-0440, 124
- Fotonrs: 037-0442 t/m 037-1095, 125
- Fotonrs: 037-1096 t/m 105-0266, 126
- Fotonrs: 037-1360 t/m 038-0292, 127
- Fotonrs: 038-0314 t/m 038-0532, 128
- Fotonrs: 038-0293 t/m 038-0970, 129
- Fotonrs: 038-0976 t/m 039-0939, 130
- Fotonrs: 039-0940 t/m 040-0577, 131
- Fotonrs: 040-0578 t/m 040-1282, 132
- Fotonrs: 040-1287 t/m 041-0470, 133
- Fotonrs: 041-0475 t/m 042-0460, 134
- Fotonrs: 042-0482 t/m 043-0087, 135
- Fotonrs: 043-0092 t/m 043-0862, 136
- Fotonrs: 043-0866 t/m 043-1327, 137
- Fotonrs: 043-1329 t/m 044-0826, 138
- Fotonrs: 044-0828 t/m 044-1040, 139
- Fotonrs: 044-1041 t/m 045-1108, 140
- Fotonrs: 045-1118 t/m 046-0966, 141
- Fotonrs: 046-0767 t/m 047-0384, 142
- Fotonrs: 047-0400 t/m 047-1066, 143
- Fotonrs: 047-1076 t/m 048-0441, 144
- Fotonrs: 048-0442 t/m 049-0776, 145
- Fotonrs: 049-0787 t/m 050-0236, 146
- Fotonrs: 050-0263 t/m 050-1083, 147
- Fotonrs: 050-1084 t/m 051-0777, 148
- Fotonrs: 051-0778 t/m 052-0202, 149
- Fotonrs: 052-0234 t/m 052-1303, 150
- Fotonrs: 052-1306 t/m 053-1395, 151
- Fotonrs: 054-0002 t/m 054-1206, 152
- Fotonrs: 054-1220 t/m 056-0466, 153
- Fotonrs: 056-0512 t/m 057-0281, 154
- Fotonrs: 057-0303 t/m 057-1129, 155
- Fotonrs: 057-1148 t/m 058-1241, 156
- Fotonrs: 058-1242 t/m 059-1294, 157
- Fotonrs: 059-1298 t/m 060-0649, 158
- Fotonrs: 060-0651 t/m 061-0653, 159
- Fotonrs: 061-0655 t/m 069-0694, 160
- Fotonrs: 069-0716 t/m 072-0516, 161
- Fotonrs: 072-0518 t/m 072-0873, 162
- Fotonrs: 072-0880 t/m 072-1163, 163
- Fotonrs: 072-1164 t/m 073-0127, 164
- Fotonrs: 073-0128 t/m 073-0454, 165
- Fotonrs: 073-0455 t/m 073-0833, 166
- Fotonrs: 073-0834 t/m 073-1158, 167
- Fotonrs: 073-1159 t/m 076-1284, 168
- Fotonrs: 076-1286 t/m 079-0230, 169
- Fotonrs: 079-0253 t/m 081-1317, 170
- Fotonrs: 081-1318 t/m 083-0338, 171
- Fotonrs: 083-0339 t/m 083-0663, 172
- Fotonrs: 083-0664 t/m 083-0900, 173
- Fotonrs: 083-0902 t/m 090-0693, 174
- Fotonrs: 090-0706 t/m 090-0855, 175
- Fotonrs: 090-0856 t/m 090-1398, 176
- Fotonrs: 091-0001 t/m 091-0160, 177
- Fotonrs: 091-0161 t/m 091-0318, 178
- Fotonrs: 091-0319 t/m 091-0466, 179
- Fotonrs: 091-0467 t/m 091-0700, 180
- Fotonrs: 091-0702 t/m 091-0840, 181
- Fotonrs: 091-0841 t/m 091-0970, 182
- Fotonrs: 091-0971 t/m 091-1110, 183
- Fotonrs: 091-1111 t/m 092-0671, 184
- Fotonrs: 092-0672 t/m 093-0150, 185
- Fotonrs: 093-0151 t/m 093-0745, 186
- Fotonrs: 093-0746 t/m 093-0880, 187
- Fotonrs: 093-0881 t/m 093-1020, 188
- Fotonrs: 093-1021 t/m 093-1165, 189
- Fotonrs: 093-1166 t/m 093-1305, 190
- Fotonrs: 093-1306 t/m 094-0056, 191
- Fotonrs: 094-0057 t/m 094-0211, 192
- Fotonrs: 094-0215 t/m 094-0393, 193
- Fotonrs: 094-0395 t/m 094-0565, 194
- Fotonrs: 094-0566 t/m 094-1005, 195
- Fotonrs: 094-1009 t/m 105-1212, 196
- Fotonrs: 106-0102 t/m 115-0901, 197
- Fotonrs: 115-0948 t/m 141-0272, 198
- Fotonrs: 141-0273 t/m 141-1101, 199
- Fotonrs: 141-1102 t/m 141-1202, 200
- Fotonrs: 141-1203 t/m 141-1355, 201
- Fotonrs: 141-1356 t/m 142-0140, 202
- Fotonrs: 142-0141 t/m 142-0280, 203
- Fotonrs: 142-0281 t/m 142-0420, 204
- Fotonrs: 142-0421 t/m 142-0560, 205
- Fotonrs: 142-0561 t/m 142-0735, 206
- Fotonrs: 142-0736 t/m 142-0887, 207
- Fotonrs: 142-0888 t/m 142-1029, 208
- Fotonrs: 142-1033 t/m 142-1171, 209
- Fotonrs: 142-1172 t/m 142-1310, 210
- Fotonrs: 142-1311 t/m 143-0040, 211
- Fotonrs: 143-0041 t/m 143-0180, 212
- Fotonrs: 143-0181 t/m 143-0290, 213
- Fotonrs: 143-0291 t/m 143-0395, 214
- Fotonrs: 143-0396 t/m 143-0487, 215
- Fotonrs: 143-0488 t/m 143-0590, 216
- Fotonrs: 143-0591 t/m 143-0735, 217
- Fotonrs: 143-0736 t/m 143-0861, 218
- Fotonrs: 143-0862 t/m 143-0999, 219
- Fotonrs: 143-1000 t/m 143-1119, 220
- Fotonrs: 143-1120 t/m 143-1229, 221
- Fotonrs: 143-1230 t/m 143-1373, 222
- Fotonrs: 143-1374 t/m 144-0105, 223
- Fotonrs: 144-0106 t/m 144-0219, 224
- Fotonrs: 144-0220 t/m 144-0349, 225
- Fotonrs: 144-0350 t/m 144-0509, 226
- Fotonrs: 144-0510 t/m 144-0639, 227
- Fotonrs: 144-0640 t/m 144-0740, 228
- Fotonrs: 144-0741 t/m 144-0846, 229
- Fotonrs: 144-0847 t/m 144-0980, 230
- Fotonrs: 144-0981 t/m 144-1105, 231
- Fotonrs: 144-1106 t/m 144-1265, 232
- Fotonrs: 144-1266 t/m 144-1366, 233
- Fotonrs: 144-1366 t/m 145-0065, 234
- Fotonrs: 145-0066 t/m 145-0165, 235
- Fotonrs: 145-0166 t/m 145-0248, 236
- Fotonrs: 145-0249 t/m 145-0345, 237
- Fotonrs: 145-0346 t/m 145-0468, 238
- Fotonrs: 145-0469 t/m 145-0584, 239
- Fotonrs: 145-0585 t/m 145-0693, 240
- Fotonrs: 145-0694 t/m 145-0774, 241
- Fotonrs: 014-0001 t/m 014-0300, 242
- Fotonrs: 014-0301 t/m 014-0462, 243
- Fotonrs: 014-0464 t/m 014-0865, 244
- Fotonrs: 014-0866 t/m 014-1204, 245
- Fotonrs: 014-1206 t/m 014-1392, 246
- Fotonrs: 015-0001 t/m 015-0189, 247
- Fotonrs: 015-0191 t/m 015-0330, 248
- Fotonrs: 015-0333 t/m 015-0501, 249
- Fotonrs: 015-0504 t/m 015-0966, 250
- Fotonrs: 015-0967 t/m 015-1182, 251
- Fotonrs: 015-0219 t/m 016-0239, 252
- Fotonrs: 016-0259 t/m 016-0450, 253
- Fotonrs: 016-0455 t/m 016-0640, 254
- Fotonrs: 016-0642 t/m 016-0801, 255
- Fotonrs: 016-0880 t/m 016-1148, 256
- Fotonrs: 016-1149 t/m 016-1317, 257
- Fotonrs: 016-1318 t/m 017-0220, 258
- Fotonrs: 017-0221 t/m 017-0419, 259
- Fotonrs: 017-0420 t/m 017-0685, 260
- Fotonrs: 017-0701 t/m 017-0944, 261
- Fotonrs: 017-0945 t/m 018-0027, 262
- Fotonrs: 018-0052 t/m 018-0410, 263
- Fotonrs: 018-0411 t/m 018-0643, 264
- Fotonrs: 018-0645 t/m 018-0884, 265
- Fotonrs: 018-0901 t/m 018-1186, 266
- Fotonrs: 018-1188 t/m 019-0079, 267
- Fotonrs: 019-0081 t/m 019-0332, 268
- Fotonrs: 019-0334 t/m 019-0499, 269
- Fotonrs: 019-0502 t/m 019-0700, 270
- Fotonrs: 019-0701 t/m 019-0999, 271
- Fotonrs: 019-1006 t/m 019-1291, 272
- Fotonrs: 019-1294 t/m 020-0050, 273
- Fotonrs: 020-0051 t/m 020-0227, 274
- Fotonrs: 020-0244 t/m 020-0480, 275
- Fotonrs: 020-0481 t/m 020-0651, 276
- Fotonrs: 020-0652 t/m 020-0865, 277
- Fotonrs: 020-0867 t/m 020-1045, 278
- Fotonrs: 020-1046 t/m 020-1280, 279
- Fotonrs: 020-1282 t/m 021-0157, 280
- Fotonrs: 021-0158 t/m 021-0365, 281
- Fotonrs: 021-0366 t/m 021-0620, 282
- Fotonrs: 021-0622 t/m 022-0104, 283
- Fotonrs: 022-0106 t/m 022-0585, 284
- Fotonrs: 022-0586 t/m 022-1310, 285
- Fotonrs: 022-1317 t/m 023-0581, 286
- Fotonrs: 023-0584 t/m 024-0019, 287
- Fotonrs: 024-0021 t/m 024-0699, 288
- Fotonrs: 024-0701 t/m 025-0075, 289
- Fotonrs: 025-0078 t/m 026-0785, 290
- Fotonrs: 026-1384 t/m 027-1396, 291
- Fotonrs: 027-1397 t/m 028-0560, 292
- Fotonrs: 028-0562 t/m 028-0916, 293
- Fotonrs: 028-0919 t/m 029-0095, 294
- Fotonrs: 029-0118 t/m 029-0536, 295
- Fotonrs: 029-0538 t/m 032-0523, 296
- Fotonrs: 032-0525 t/m 032-1155, 297
- Fotonrs: 032-1244 t/m 033-0502, 298
- Fotonrs: 033-0504 t/m 034-0165, 299
- Fotonrs: 034-0166 t/m 034-0945, 300
- Fotonrs: 034-0954 t/m 035-0188, 301
- Fotonrs: 035-0191 t/m 035-0507, 302
- Fotonrs: 035-0511 t/m 036-0189, 303
- Fotonrs: 036-0194 t/m 036-1049, 304
- Fotonrs: 036-1066 t/m 037-0229, 305
- Fotonrs: 037-0235 t/m 037-1218, 306
- Fotonrs: 037-1219 t/m 105-0224, 307
- Fotonrs: 038-0012 t/m 038-0485, 308
- Fotonrs: 038-0496 t/m 038-0819, 309
- Fotonrs: 038-0850 t/m 040-0468, 310
- Fotonrs: 040-0473 t/m 040-1363, 311
- Fotonrs: 040-1364 t/m 041-0774, 312
- Fotonrs: 041-0775 t/m 042-0820, 313
- Fotonrs: 042-0821 t/m 043-0115, 314
- Fotonrs: 043-0116 t/m 043-0450, 315
- Fotonrs: 043-0452 t/m 043-0949, 316
- Fotonrs: 043-0953 t/m 043-1325, 317
- Fotonrs: 043-1328 t/m 044-0626, 318
- Fotonrs: 044-0637 t/m 044-0950, 319
- Fotonrs: 044-0952 t/m 045-0900, 320
- Fotonrs: 045-0901 t/m 045-1109, 321
- Fotonrs: 045-1110 t/m 046-0423, 322
- Fotonrs: 046-0424 t/m 046-1052, 323
- Fotonrs: 046-1053 t/m 047-0347, 324
- Fotonrs: 047-0388 t/m 047-0687, 325
- Fotonrs: 047-0688 t/m 048-0016, 326
- Fotonrs: 048-0017 t/m 048-1336, 327
- Fotonrs: 048-1361 t/m 049-0844, 328
- Fotonrs: 049-0846 t/m 050-0300, 329
- Fotonrs: 050-0301 t/m 050-0566, 330
- Fotonrs: 050-0567 t/m 050-1122, 331
- Fotonrs: 050-1134 t/m 051-0856, 332
- Fotonrs: 051-0859 t/m 052-0501, 333
- Fotonrs: 052-0502 t/m 052-1190, 334
- Fotonrs: 052-1192 t/m 053-0563, 335
- Fotonrs: 053-0581 t/m 054-0340, 336
- Fotonrs: 054-0341 t/m 055-1389, 337
- Fotonrs: 056-0119 t/m 056-0624, 338
- Fotonrs: 056-0626 t/m 057-0015, 339
- Fotonrs: 057-0016 t/m 057-0714, 340
- Fotonrs: 057-0719 t/m 058-0939, 341
- Fotonrs: 058-0959 t/m 058-1298, 342
- Fotonrs: 058-1299 t/m 059-0881, 343
- Fotonrs: 059-0882 t/m 059-1174, 344
- Fotonrs: 059-1175 t/m 060-0070, 345
- Fotonrs: 060-0072 t/m 060-0464, 346
- Fotonrs: 060-0468 t/m 061-0193, 347
- Fotonrs: 061-0296 t/m 064-0657, 348
- Fotonrs: 069-0534 t/m 072-0517, 349
- Fotonrs: 072-0521 t/m 072-0770, 350
- Fotonrs: 072-0777 t/m 072-1068, 351
- Fotonrs: 072-1079 t/m 072-1341, 352
- Fotonrs: 072-1346 t/m 073-0225, 353
- Fotonrs: 073-0226 t/m 073-0481, 354
- Fotonrs: 073-0485 t/m 073-0771, 355
- Fotonrs: 073-0773 t/m 073-1015, 356
- Fotonrs: 073-1016 t/m 074-0091, 357
- Fotonrs: 074-0095 t/m 076-0735, 358
- Fotonrs: 076-0961 t/m 079-0194, 359
- Fotonrs: 079-0195 t/m 079-0723, 360
- Fotonrs: 079-0724 t/m 082-0416, 361
- Fotonrs: 082-0693 t/m 083-0589, 362
- Fotonrs: 083-0597 t/m 083-0929, 363
- Fotonrs: 083-0932 t/m 090-1000, 364
- Fotonrs: 090-1001 t/m 090-1150, 365
- Fotonrs: 090-1151 t/m 090-1295, 366
- Fotonrs: 090-1296 t/m 091-1171, 367
- Fotonrs: 091-1172 t/m 091-1362, 368
- Fotonrs: 091-1363 t/m 092-0120, 369
- Fotonrs: 092-0121 t/m 092-0260, 370
- Fotonrs: 092-0261 t/m 092-0415, 371
- Fotonrs: 092-0416 t/m 092-0585, 372
- Fotonrs: 092-0586 t/m 092-0745, 373
- Fotonrs: 092-0747 t/m 092-0892, 374
- Fotonrs: 092-0893 t/m 092-1025, 375
- Fotonrs: 092-1026 t/m 092-1175, 376
- Fotonrs: 092-1176 t/m 092-1360, 377
- Fotonrs: 092-1361 t/m 093-0165, 378
- Fotonrs: 093-0167 t/m 093-0340, 379
- Fotonrs: 093-0341 t/m 093-0510, 380
- Fotonrs: 093-0511 t/m 093-0670, 381
- Fotonrs: 093-0671 t/m 101-0828, 382
- Fotonrs: 101-1071 t/m 110-1400, 383
- Fotonrs: 111-0174 t/m 141-0050, 384
- Fotonrs: 141-0051 t/m 141-0370, 385
- Fotonrs: 141-0371 t/m 141-0788, 386
- Fotonrs: 141-0789 t/m 145-0771, 387
- Fotonrs: 021-0210 t/m 025-0863, 388
- Fotonrs: 026-0793 t/m 031-1080, 389
- Fotonrs: 031-1081 t/m 033-0034, 390
- Fotonrs: 033-1360 t/m 038-0802, 391
- Fotonrs: 038-1048 t/m 094-0840, 392
- Fotonrs: 094-0842 t/m 141-1290, 393
- Fotonrs: 014-0756 t/m 141-1098, 394
- Fotonrs: 020-1359 t/m 094-0601, 395
- Fotonrs: 022-0550 t/m 094-0808, 396
- Fotonrs: 021-0338 t/m 021-0558, 397